最　高　行　政　法　院　裁　定　　　　　　　　　九十一年度裁字第一五四五號
　　抗　告　人　甲○○
右抗告人因與相對人財政部臺灣省南區國稅局間貨物稅事件，對於中華民國九十年九
月五日高雄高等行政法院九十年度訴字第一五六四號裁定提起抗告，本院裁定如左︰
　　主  文
抗告駁回。
抗告訴訟費用由抗告人負擔。
　　理  由
一、本件抗告意旨略謂：抗告人並未買賣或持有應稅柴油品，遭警查獲之柴油品為訴
    外人張振東所有，原處分未予查明，竟據以核定抗告人應繳貨物稅，顯有違法。
    抗告人循序提起撤銷訴訟，原裁定既認訴願決定從程序上駁回抗告人之訴願有所
    未合，自應撤銷訴願決定，竟又以抗告人起訴不備要件而予駁回，自有未洽等等
    。
二、經查原裁定以：抗告人前於八十九年五月十八日被查獲持有無納稅照證之柴油，
    且未能指認貨物來源廠商，而該油品經中國石油股份有限公司高雄營業處化驗結
    果係屬貨物稅條例第十條規定之應稅貨物柴油，相對人乃依同條例第三十三條規
    定，核定應納貨物稅新台幣一、三六五、九四八元。抗告人不服，申請復查，經
    相對人決定維持原核定，該復查決定係於九十年一月十一日送達抗告人，由抗告
    人配偶姚儷文收受，此有郵政送達回執附於原處分卷可稽。其提起訴願之不變期
    間為三十日，應自九十年一月十二日起算，扣除在途期間六日，至九十年二月十
    六日（星期五）即已屆滿。抗告人遲至九十年三月十二日，始向財政部提起訴願
    ，顯已逾越前揭不變期間。其未經合法之訴願程序，之後提起撤銷訴訟，即不備
    起訴要件，起訴為不合法等情，因而駁回抗告人之起訴。經核並無不合。
三、按提起撤銷訴訟，以經過合法之訴願程序為前提，觀行政訴訟法第四條第一項之
    規定甚明。查抗告人不服相對人之復查決定提起訴願，既已逾越提起訴願之不變
    期間而不合法，且經訴願決定以訴願逾期不合法而駁回，其未經合法之訴願程序
    至明，自無提起撤銷訴訟之前提要件。原裁定認為其起訴不備要件，為不合法而
    予駁回，並無違誤。起訴既不合法，且不能補正，應逕駁回其起訴，無從進而為
    實體審究原處分是否違法。抗告人徒以其已經過訴願程序，即認應撤銷原處分，
    並非可採。又原裁定係認訴願決定「未」以訴願已逾法定不變期間，從程序上予
    以駁回，有所未合；抗告人以為原裁定係認訴願決定從程序上駁回抗告人之訴願
    ，有所未合，實屬誤會。況訴願決定正係認為抗告人提起訴願逾期不合法，從程
    序上駁回而不受理，原裁定該項說明實有誤會。然其理由認抗告人起訴不備起訴
    要件，為不合法，主文諭知駁回抗告人之訴，並無不合。抗告難認有理由，應予
    駁回。其於主張不應受課稅之實體上理由，無從進而論斷，附予指明。
四、依行政訴訟法第二百七十二條、第一百零四條、民事訴訟法第四百九十二條第一
    項、第九十五條、第七十八條，裁定如主文。
中　　華　　民　　國　　九十一　　　年　　　十二　　　月　　　三十一　　日
                    最 高 行 政 法 院  第 一 庭
                                審 判 長 法  官　　　黃　綠　星
                                         法  官      高  啟  燦
                                         法  官　　　蔡　進　田
                                         法  官　　　黃　璽　君
                                         法  官　　　廖　宏　明
右  正  本  證  明  與  原  本  無  異
　　　　　　　　　　　　　　　　　　　　 法院書記官　邱  彰  德
中　　華　　民　　國　　九十一　　　年　　　十二　　　月　　三十一　　　日
